【裁判字號】    89,上易,454
【裁判日期】    890320
【裁判案由】    竊盜
【裁判全文】
臺灣高等法院臺中分院刑事判決                    八十九年度上易字第四五四號
    上訴人
    即被告  乙○○
右上訴人因竊盜案件，不服台灣苗栗地方法院中華民國八十八年十二月二十四日第一
審判決（民國八十八年度易字第九九一號，起訴案號：台灣苗栗地方法院檢察署民國
八十八年度偵字第四八二一號），提起上訴，本院判決如左：
    主  文
上訴駁回。
    事實及理由
一、本案經本院審理結果，認第一審判決之認事用法及量刑均無不當，應予維持，並
    引用第一審判決書記載之事實、證據及理由（如附件）。
二、上訴人即被告乙○○在本院未提出其他有利之證據及辯解，其上訴意旨空言指摘
    原判決不當，為無理由，應予駁回。
三、據上論斷，應依刑事訴訟法第三百七十三條、第三百六十八條判決如主文。
本案經檢察官甲○○到庭執行職務。
中    華    民    國    八    十    九    年    三    月    二    十    日
            臺灣高等法院臺中分院刑事第五庭
                                        審判長法  官  吳  重  政
                                              法  官  朱      樑
                                              法  官  李  寶  堂
右正本證明與原本無異。
不得上訴。
                                              書記官  蕭  玉  真
中      華      民      國    八十九     年      三       月   二十三   日
                                                                        Ｆ
臺灣苗栗地方法院刑事判決                          八十八年度易字第九九一號
    公  訴  人  臺灣苗栗地方法院檢察署檢察官
    被      告  乙○○  男四十歲（民國○○○年○月○○○日生）
                        住苗栗縣大湖鄉靜湖村上坪八十之二號
                        身分證統一編號：Ｚ000000000號
右列被告因竊案件，經檢察官提起公訴（八十八年度偵字第四八二一號），本院判
決如左：
    主  文
乙○○竊，處罰金伍仟元，如易服勞役，以佰元折算壹日。
    事  實
一、乙○○意圖為自己不法之所有，於民國（下同）八十八年九月二十二日十六時三
    十分許，在苗栗縣大湖鄉○○村○○路三十號丙○○所經營之「明旺商行」內，
    趁丙○○不注意之際，徒手竊取該明旺商行內之男用皮帶一條、牙刷三支等物品
    （共計價值約新台幣三百五十二元），欲供自己使用。得手後，於離去之際為丙
    ○○發現而報警，並於前揭明旺商店門口為警當場查獲，並扣有前開男用皮帶一
    條、牙刷三支等物品。
二、案經苗栗縣警察局大湖分局移送臺灣苗栗地方法院檢察署檢察官偵查起訴。
    理  由
一、右揭事實業據被告乙○○迭於警訊時及偵審中坦承不諱，核與被害人丙○○於警
    訊中所指訴之情節大致相符，並有贓物認領保管單一紙附卷可資佐證，被告自白
    確與事實相符。事證明確，被告犯行應堪認定。
二、核被告乙○○所為，係犯刑法第三百二十條第一項之竊盜罪。爰審酌被告一時貪
    圖小利，致罹刑章，所得財物價值尚少及犯罪後坦承犯行，態度良好等一切情狀
    ，量處如主文所示之刑，並諭知易服勞役之折算標準。
據上論斷，應依刑事訴訟法第二百九十九條第一項前段，刑法第三百二十條第一項、
第四十二條第二項，罰金罰鍰提高標準條例第一條前段、第二條，判決如主文。
本案經檢察官陳忠榮到庭執行職務。
中      華      民      國    八十八    年     十二     月    二十四    日
                                        臺灣苗栗地方法院刑事庭
                                            法  官  林  燦  都
右正本證明與原本無異。
如不服本判決，應於送達後十日內向本院提出上訴狀(須附繕本)，上訴於臺灣高等
法院臺中分院。
                                            書記官  姚  錫  鈞
中      華      民      國    八十八    年     十二     月    二十四    日
附錄論罪科刑法條
刑法第三百二十條第一項
意圖為自己或第三人不法之所有，而竊取他人之動產者，為竊盜罪，處五年以下有期
徒刑、拘役或五百元以下罰金。


司法院資訊處製作；財團法人民間司法改革基金會備份。
